【裁判字號】    89,簡上,110
【裁判日期】    891109
【裁判案由】    
【裁判全文】
臺灣基隆地方法院刑事判決                        八十九年度簡上字第一一０號
    上訴人  即  丁○○
    被      告
    選任辯護人  黃丁風律師
    上訴人  即  甲○○
    被      告
                乙○○
右上訴人即被告因賭博案件，不服本院基隆簡易庭八十九年度基簡字第五二九號，中
華民國八十九年七月十三日第一審簡易判決（聲請案號：臺灣基隆地方法院檢察署八
十九年度偵字第一九四九號），提起上訴，本院合議庭判決如左：
    主  文
上訴駁回。
    事實及理由
一、本案經本院審理結果，認原審簡易判決以被告丁○○、甲○○共犯刑法第二百六
    十七條之常業賭博罪，判處被告丁○○有期徒刑六月，併科罰金一萬元，判處被
    告甲○○有期徒刑四月，有期徒刑如易科罰金，罰金如易服勞役，均以三百元折
    算一日，甲○○緩刑三年，並將扣案之電動賭博機具六十五檯、開洗贈分表四張
    、每日帳額誤差表一本均諭知沒收。另被告乙○○則依同法第二百六十六條第一
    項前段之賭博罪科罰金一千二百元，罰金如易服勞役，以三百元折算一日，並沒
    收扣案之賭金新台幣（下同）四千元，其認事用法及量刑均無不當，應予維持，
    並引用原審簡易判決書所記載之事實、證據及理由。
二、上訴人即被告丁○○、甲○○、乙○○之上訴意旨均否認有賭博犯行，上訴人丁○○辯稱：伊經營之「權威電子遊藝場」（下稱權威遊藝場），設置電動機具供
    客人把玩，客人花錢買分數，只能使用機台把玩而供娛樂之用，沒有賭博行為，
    客人如有贏分，不能兌換現金，只能換取記分卡，下次憑卡開分使用。伊於八十
    九年五月六日交付乙○○之四千元，係兩人原來同事時，伊向乙○○所借用，而
    當日返還借款之際，恰為警員看見，誤以為係賭金云云。上訴人甲○○辯稱：伊
    於八十九年一月間到職，在店裡擔任開分員，權威遊藝場沒有與客人賭博的行為
    ，如果客人還有剩下分數，店裡會給客戶記分卡，留待下次再玩云云。上訴人乙○○則辯稱：伊與丁○○原係同事，當天去權威遊藝場把玩電動機具，只是捧場
    性質，所以沒有將所贏分數保留，丁○○交給伊之四千元，係歸還之前的欠款，
    伊未以電動機具與店裡賭博云云。惟查：
    （一）證人即查獲本件賭博案件之基隆市警察局第一分局巡官陳四信於原審審理
          時到庭證稱：「當天下午六時許，這家店客人很多，之前就聽說有賭博性
          電玩，我與同事佯裝賭客，當時我坐在被告乙○○右邊，一開始只有三千
          分左右，五至十分之後，分數到四千分左右，我認為分數跳動很快，我認
          為有洗分的動作，我就注意他。之後被告乙○○仍坐原位，把丁○○找到
          賭博機具前，由丁○○確認分數後，分數就不知被誰洗掉，被告丁○○隨
          後就走到櫃台拿出四千元放到櫃台上，隔了幾秒鐘，被告乙○○離開位子
          到櫃台伸手去拿四千元，我認為時機成熟，就表明身分，他們之前並未交
          談到借貸金錢之事」等語（見原審卷第十五頁）。依證人陳四信之證詞，
          上訴人乙○○於把玩權威遊藝場內水果精靈彈珠檯（編號第四檯），贏得
四千分之後，即將店內負責人丁○○找來確認分數並洗分後，即至櫃台向
          丁○○拿取四千元時，為在現場埋伏之員警查獲。且有當場查獲之電動賭
          博機具六十五檯、開洗贈分表四張、每日帳額誤差表一本及賭金四千元扣
          案可稽。此外，復有基隆市警察局第一分局臨場檢查現場紀錄、報告書、
          逕行搜索報告各一紙在卷足憑，堪信上訴人丁○○確有以電動賭博機具與
          客人乙○○對賭之行為。
    （二）上訴人丁○○、乙○○雖辯稱並未賭博，被查獲之四千元係丁○○返還郭
          仲豪之借款云云。然丁○○與乙○○沒有提及借款返還一事，此據當時在
          旁之員警陳四信於原審審理時到庭結證如上。況上訴人等均供稱乙○○以
          五百元開分五百分把玩電動機具，換言之，每一分即相當於一元，乙○○
          如確實係前往權威遊藝場索取四千元借款，何以卻放棄四千分不要？此與
          常理顯然有違。再者，乙○○於偵查中供稱：渠在八十九年五月六日當天
          至權威遊藝場把玩電動機具，純粹係娛樂，因為臨時有事，不想玩了，所
          以將贏得之四千分洗掉等語（見八十九年度偵字第一九四九號偵查卷第十
          七頁），然於八十九年九月二十七日本院審理時，卻改稱係前往捧場，所
          以沒有保留分數，其供詞前後不一，顯係臨訟杜撰之詞，不足採信，證人
          丙○○於偵查中及本院審理時所為曾聽見乙○○向丁○○索取四千元欠款
          之證詞，核係迴護之詞，亦非可採，上訴人等犯罪之事證明確，應依法論
          科。
三、原審簡易判決以上訴人丁○○、甲○○共犯刑法第二百六十七條之常業賭博罪，
    判處被告丁○○有期徒刑六月，併科罰金一萬元，判處被告甲○○有期徒刑四月
    ，並就有期徒刑易科罰金及罰金易服勞役，均諭知折算標準，同時宣告甲○○予
    以緩刑三年，另將扣案之電動賭博機具六十五檯、開洗贈分表四張、每日帳額誤
    差表一本均諭知沒收。至上訴人乙○○則依同法第二百六十六條第一項前段之賭
    博罪，科罰金一千二百元，並諭知易服勞役之折算標準及沒收扣案之賭金四千元
    ，其認事用法並無違誤，量刑亦屬恰當，應予維持，上訴人等上訴否認犯罪，指
    摘原審簡易判決不當，為無理由，應予駁回。
據上論斷，應依刑事訴訟法第四百五十五條之一第三項、第三百六十八條，判決如主
文。
本案經檢察官周啟勇到庭執行職務。
中      華      民  國    八十九    年    十一       月     八      日
                                    臺灣基隆地方法院刑事第三庭
                                        審判長法官  林  火  炎
                                              法官  蔡  佳  玲
                                              法官  陳  培  仁
右正本證明與原本無異。
本件判決不得上訴。
                                        法院書記官  施  鴻  均
中      華      民      國    八十九    年    十一       月     九      日


司法院資訊處製作；財團法人民間司法改革基金會備份。
